【裁判字號】    92,易,172
【裁判日期】    920327
【裁判案由】    竊盜
【裁判全文】
臺灣彰化地方法院刑事判決                          九十二年度易字第一七二號
    公  訴  人  臺灣彰化地方法院檢察署檢察官
    被      告  己○○
右列被告因竊盜案件，經檢察官提起公訴 (九十一年度偵字第八００九號、第八０一
０號、第八０一二號、第八０一三號、九十二年度偵字第一一二三號)，本院判決如
左：
    主  文
己○○連續竊盜，處有期徒刑捌月。
    事  實
一、己○○曾於民國（下同）八十九年間因竊盜案件，經本院判處拘役五十日，緩刑
    二年確定，另於九十一年間因搶奪案件，經本院判處有期徒刑十月，現於臺灣高
    等法院臺中分院審理中（均不構成累犯），詎仍不知悔改，復基於意圖為自己不
    法所有之概括犯意，自九十年一月間某日起至九十一年十月二十日止，於其友人
    丁○○、丙○○、甲○○之住處，連續竊取他人財物得手。嗣另因行搶栽贓案件
    （另已移送臺灣高等法院臺中分院併案審理）為警查獲，在未經有偵查權之機關
    或公務員發覺下列犯嫌前，主動向承辦該行搶栽贓案件之警員陳明其有下列犯行
    ，自首並願接受裁判：
（一）於九十年一月間某日，趁其與丁○○共同至丁○○位於彰化縣花壇鄉○○村○○路○段四二○號之住處時，竊取丁○○所有NOKIA廠牌5130型行動電話（時
      價新臺幣（下同）三千元）一支，得手後留供己用，嗣因故障而丟棄。
（二）於九十年八月間某日，在其位於彰化縣花壇鄉永春村二鄰福德巷一七六號住處
      ，竊取丙○○所有，置放於該處之NOKIA廠牌8850型行動電話(時價一萬元）一
      支，得手後，將該行動電話轉贈予不知情綽號為「阿如」女友。
（三）於九十年十二月間某日上午，趁其借宿於甲○○位於彰化縣花壇鄉○○村○○
      街二巷十五號住處時，竊取甲○○所有MOTOROLA廠牌T191型行動電話（時價三
      千元）一支，得手後，變賣予不知情之姓名、年籍均不詳，綽號為「阿龍」之
      男子，得款五百元，業已花用殆盡。
（四）於九十一年三月間上旬某日，利用其借宿於甲○○上開住處之機會，趁戊○○
      未注意之時，竊取戊○○所有，置放於上開住處之MOTOROLA廠牌T190型行動電
      話（時價三千元）一支，得手後，變賣予不知情之阮錦隆，得款二千八百元，
      業已花用殆盡。
（五）於九十一年十月十日起至同年月二十日止，利用其借宿於甲○○上開住處之機
      會，趁無人注意之際，先後三次竊取置放於該住處二樓神明廳之神明金牌三面
      、二面、三面，及置放於甲○○房間內之MOTOROLA廠牌行動電話電池一只，得
      手後，所竊得之金牌均變賣予不知情之姓名、年籍均不詳，綽號為「阿德」之
      男子，得款五千元，業已花用殆盡，另所竊得之MOTOROLA廠牌行動電話電池則
      於耗盡電力後丟棄而不知去向。
二、案經彰化縣警察局移請臺灣彰化地方法院檢察署檢察官偵查起訴。
      理  由
一、右揭事實，業據被告己○○於警、偵訊中及本院訊問與審理時坦承不諱，核與被
    害人丁○○、丙○○、甲○○及戊○○於警詢中之指訴；與證人阮錦隆於警詢中
    之證述，情節均相符，被告之自白信與事實相符，堪予採信。從而，本件犯罪事
    證已臻明確，被告犯行洵堪認定。
二、核被告所為，係犯刑法第三百二十條第一項之普通竊盜罪。被告先後多次竊盜犯
    行，犯罪時間緊接，犯罪構成要件相同，顯係基於概括之犯意反覆而為，應依連
    續犯之規定，以一罪論，並依法加重其刑。又被告於九十一年十月間某日，在甲○○上開住處，竊取置放於該住處神明廳內之金牌三面及置放於該住處甲○○房
    間內之之MOTOROLA廠牌行動電話電池一只，因係於同一監督權下，僅成立一普通
    竊盜罪。再按刑法第六十二條所謂自首，祇以犯人在其犯罪未發覺前，向該管公
    務員自承犯罪而受裁判為已足，至是否同受他案訊問一併供出，與其自首之效力
    ，並不生何影響，最高法院三十年上字第一四０號判例意旨可資參照，查本件被
    告為上開犯行後，於犯罪未經發覺前主動向承辦另一行搶栽贓案件之員警供稱其
    有上開犯行，並接受調查，業據被告供陳在卷，核與證人即承辦行搶栽贓案件之
    員警乙○○於本院審理時所結證情節相符，其對未發覺之罪自首而受裁判，雖係
    於他案訊問時一併供出，然揆諸上開判例意旨，仍無礙於自首之效力，應依刑法
    第六十二條前段之規定，減輕其刑。爰審酌被告曾有竊盜及搶奪等犯罪前科（參
    前案紀錄表），素行不良，僅因其缺錢花用即多次任意攫取他人財物、惟其犯罪
    手段尚屬平和、犯後亦坦承犯行，態度良好，暨考量其竊取財物之價值等一切情
    狀，量處如主文所示之刑。
據上論斷，應依刑事訴訟法第二百九十九條第一項前段、刑法第五十六條、第三百二
十條第一項、第六十二條前段，罰金罰鍰提高標準條例第一條前段，判決如主文。
本案經檢察官羅美秀到庭執行職務。
中      華      民      國    九十二    年      三      月    二十七    日
                              臺灣彰化地方法院刑事第一庭
                                      審判長法官  葉   榮   郎
                                      法      官  宋   恭   良
                                      法      官  簡   璽   容
右正本證明與原本無異。
如不服本判決，應於判決送達後十日內向本院提出上訴狀( 須附繕本 )。
告訴人或被害人對於判決如有不服具備理由請求檢察官上訴者，其上訴期間之計算係
以檢察官收受判決正本之日期為準。
                                      法院書記官  王   惠   嬌
中      華      民      國    九十二    年      三      月    二十八    日
刑法第三百二十條一項
意圖為自己或第三人不法之所有，而竊取他人之動產者，為竊盜罪，處五年以下有期
徒刑、拘役或五百元以下罰金。


司法院資訊處製作；財團法人民間司法改革基金會備份。
